---
title: "purr을 활용한 반복"
author: "JinHeon Yoon"
date: '2020 4 14 '
output: 
 html_document:
  fig_height: 6
  fig_width: 10
  highlight: textmate
  theme: cosmo
  toc: true
  toc_depth: 4
  toc_float: true
highlight: textmate
theme: cosmo
header-includes: \usepackage{kotex}
---

```{r setup, include=FALSE}
knitr::opts_chunk$set(echo=T, fig.align = "center", message=F, warning=F, fig.height = 8, cache=T, dpi = 300)
```


>
## 1. 패키지 설치 및 자료 불러오기
>

### 1.1 패키지 설치하기
CRAN에 등록되어 있는 패키지는 다음과 같은 명령을 통해 간단하게 설치할 수 있습니다.

install.packages("purr") 

타이디버스에 묶이는 패키지를 한번에 설치해줄 수도 있습니다.

install.packages("tidyverse")

### 1.2 데이터적재
 
```{r paged.print=TRUE}
library(dplyr)
library(tidyr)
kbo <- read.csv("kbo.csv") %>% as_tibble()
head(kbo)

```

## 2. 데이터 구조
>R이 SPSS나 SAS와는 달리 다양한 데이터를 빠르게 처리하고 분석할 수 있는 이유는 단순히 행렬형태로 이루어진 데이터구조 이외에도 배열,리스트등과 같이 특수한 데이터 구조 또한 지원하기 때문입니다.R의 데이터 구조별 특성에 대해 이해하면 많은 데이터를 한번에 처리하는 코드를 보다 쉽게 이해할 수 있습니다.

### 2.1 벡터

#### 2.1.1 벡터 생성하기
```{r}
c(2,4,8) # 요소들을 벡터로 결합하기
2:6 # 2에서 6까지 출력하기
seq(2,3,by=0.5) # sequence 생성
rep(1:2, times=3) # 함수에 들어가는 인자에 따라 결과가 약간 다릅니다.
rep(1:3, each=3)
```

#### 2.1.2 벡터에 보통 쓰는 함수들
R에서 쓰는 함수들은

|   함수	|  쓰는 경우 	|
|---	|---	|
|   sort()	|  데이터 정렬 	|
|   table()	|  데이터의 빈도반환 	|
|   unique()	|   고윳값 반환	|
|   rev()	| 데이터 역으로 정렬  	|


#### 2.1.3 벡터 인덱싱
R을 쓰다보면 데이터의 특정 요소만 가져와서 쓰거나 특정조건에 해당하는 데이터만 추출해서 써야할 일이 매우 많습니다. 여기서는 인덱스를 활용한 선택, 값을 활용한 선택,이름을 활용한 선택을 알아보겠습니다. 

인덱스에 따른 선택
```{r,fig.width=8, fig.height=6}
x <- sample(x=1:100,size = 10) # 1에서 100중에 랜덤으로 10개정도 선택
x[4] # x의 4번째
x[-4] # x의 4번째 빼고나머지
x[2:4] # 2,3,4 번째 선택
x[-(2:4)] # 2,3,4 번째 빼고 전부
x[c(1,5)] # 1,5 번째 선택

```

>참고해야할 것 
purr 블로그
R을 활용한 데이터 과학
purr 블로그_영문